臺灣高等法院高雄分院刑事裁定　　　　　 100年度抗字第44號
抗　告　人
即受刑人　　潘淑蓉
上列抗告人因聲請撤銷緩刑案件，不服臺灣高雄地方法院中華民
國100 年1 月5 日裁定（99年度撤緩字第110 號），提起抗告，
本院裁定如下：
    主  文
抗告駁回。
    理  由
一、抗告意旨略以：(1)關於陳翠娥部分，民國99年2 月因孩子需
    要註冊，故延遲，但有告知陳翠娥；又因自99年9 月起失業
    ，所以有數期未能匯款，但是有電話告知陳翠娥將會速補入
    ，至今已清償56000 元，非裁定書所言之20000 元。(2)盧金
    榮部分，已匯款19960 元，不是14960 元，農曆過年後會有
    工作，會如期償還等語。
二、按受緩刑之宣告，而違反刑法第74條第2 項第1 款至第8 款
    所定負擔情節重大者，足認原宣告之緩刑難收其預期效果，
    而有執行刑罰之必要者，得撤銷其緩刑之宣告，刑法第75條
    之1 第1 項第4 款定有明文。該條立法意旨認為，本條採用
    裁量撤銷主義，賦與法院撤銷與否之權限，特於第1 項規定
    實質要件為「足認原宣告之緩刑難收其預期效果，而有執行
    刑罰之必要」，供作審認之標準。而修正條文第74條第2 項
    增列法院於緩刑期間內，得命犯罪行為人於緩刑期內應遵守
    之事項（例如向被害人支付相當數額、向公庫支付一定之金
    額、接受精神、心理輔導、提供義務勞務或其他為預防再犯
    之事項），明定違反該條所定事項情節重大者，得撤銷其緩
    刑宣告，以期週延。至於所謂「情節重大」，係指：受判決
    人顯有履行負擔之可能，而隱匿或處分其財產、故意不履行
    、無正當事由拒絕履行或顯有逃匿之虞等情事而言。因此，
    檢察官命受刑人履行緩刑負擔所為之司法處分，固有其裁量
    權限，然依據前開說明，本院除對檢察官上開司法裁量處分
    有其審查權限外，立法者仍以違反所定負擔「情節重大」、
    「難收其預期效果」、有執行刑罰之「必要」等不確定法律
    概念以及比例原則，賦予法官裁量撤銷緩刑之權限，合先敘
    明。
三、經查，本件受刑人即抗告人潘淑蓉（下稱抗告人）前因犯共
    同連續詐欺案件，經原審法院以96年度易字第3695號刑事判
    決判處有期徒刑十月，減刑為有期徒刑五月，如易科罰金，
    以新臺幣（下同）九百元折算壹日，緩刑二年，並應向盧金
    榮支付50萬元、向陳翠娥支付38萬6 千元，分期給付方式為
    應於每月月底給付5 千元予盧金榮、每月5 日給付2 千元予
    陳翠娥，如有一期未履行，視為全部到期，而於98年4 月20
    日確定在案等情，有判決書在卷可稽。而抗告人自前開判決
    確定後，僅繳納14960 元，即未依上開期限分期繳交5 千元
    予盧金榮，亦有臺灣高雄地方法院檢察署99年度執聲字第40
    35號卷附被害人盧金榮聲請書一份可查；而經原審法院電詢
    被害人陳翠娥，其未獲得如期清償，目前尚積欠34萬元。佐
    以本件和解暨其分期給付條件為每月5 千元、2 千元，其條
    件適當而非過苛，但抗告人仍未能依約履行；復查抗告人為
    現年42歲之女性，經檢察官及原審訊問後，其表示發生本案
    前係與婆婆同住，其後才搬離在外租賃，每月房租5 千元，
    其持續在自助餐店工作，每月收入約1 萬8 千元，本於抗告
    人有謀生能力，仍在原無須租賃房屋下，寧選擇在外租賃給
    付房租，而未能如期給付被害人，厚己而薄人；亦可得知抗
    告人有相當能力評估違反緩刑負擔之不利益結果，抗告人仍
    未遵期履行，所違反所定負擔情節自屬重大。而抗告人於本
    件案情，係以交付客票向被害人二人詐欺金錢，顯見抗告人
    對於依約履行返還金錢之法律義務一再違反，自我負責心態
    顯有所欠缺，已見抗告人漠視其所受緩刑處遇，原審法院給
    予緩刑二年使其重生之目的已難收其預期效果，確有執行刑
    罰之必要。
四、經本院審理結果，認原審法院依檢察官之聲請，裁定准予撤
    銷抗告人潘淑蓉於原審法院96年度易字第3695號刑事判決所
    受緩刑二年之宣告，其認事、用法均無違誤，應予維持。雖
    抗告人提起抗告指稱各情，惟至今已民國100 年2 月，卻未
    見抗告人有續為給付之證明，是其抗告顯無理由，應予駁回
    。
據上論結，應依刑事訴訟法第412 條，裁定如主文。
中    華    民    國  100     年    2     月    24    日
                  刑事第四庭    審判長法  官  蕭權閔
                                      法  官  林水城
                                      法  官  吳進寶
以上正本證明與原本無異。
不得再抗告。
中    華    民    國   100    年    2     月    24    日
                                      書記官  唐奇燕